【裁判字號】    98,抗,729
【裁判日期】    980723
【裁判案由】    定應執行刑
【裁判全文】
臺灣高等法院臺中分院刑事裁定           98年度抗字第729號
抗  告  人
即  受刑人  甲○○
                    現於臺灣彰化監獄
上列抗告人因定應執行刑案件，不服臺灣彰化地方法院中華民國
98年6月12日裁定（98年度聲字第1160號），提起抗告，本院裁
定如下：
    主  文
抗告駁回。
    理  由
一、本件抗告意旨略以：抗告人即受刑人甲○○（下稱抗告人）
    因犯原審裁定附表所示之31罪總刑度合計8年9月，經原審裁
    定應執行有期徒刑8年5月，只酌減4個月刑期，相較其他案
    例能獲得較輕量刑裁定，抗告人實感不公，爰提請抗告請求
    撤銷原裁定云云。
二、按數罪併罰，有二裁判以上者，依刑法第51條規定，定其應
    執行刑；數罪併罰，分別宣告其罪之刑，依下列各款定其應
    執行者，宣告多數有期徒刑者，於各刑中之最長期以上，各
    刑合併之刑期以下，定其刑期，但不得逾30年。刑法第53條
    、第51條第5 款分別定有明文。又按執行刑之量定，係事實
    審法院之職權，本有自由裁量之餘地，原裁定所定執行刑，
    倘未逾法定刑範圍，亦無明顯違背正義，要難指摘為不當（
    最高法院95年度台抗字第549 號判決意旨參照）。再按法律
    上屬於自由裁量之事項，有其外部性及內部性界限，並非概
    無拘束。依據法律之具體規定，法院應在其範圍選擇為適當
    之裁判者，為外部性界限；而法院為裁判時，應考量法律之
    目的，及法律秩序之理念所在者，為內部性界限。法院為裁
    判時，二者均不得有所踰越。在數罪併罰，有二裁判以上，
    定其應執行之刑時，固屬於法院自由裁量之事項，然仍應受
    前揭外部性界限及內部性界限之拘束（最高法院80年度台非
    字第473號判例、94年度台非字第233號判決意旨參照）。
三、經查：
(一)、本件抗告人因犯如原審裁定附表所示毒品危害防制條例等罪
    ，經臺灣彰化地方法院先後判處如附表所示之刑，均經分別
    確定在案，附表編號１之罪宣告刑8月、附表編號２、３二
    罪曾定執行刑1年2月、附表編號４、５二罪曾定執行刑1年1
    月、附表編號６至等15等罪曾定執行刑1年10月、附表編
    號、二罪曾定執行刑1年、附表編號之罪宣告刑7月、
    附表編號、二罪曾定執行刑10月、附表編號之罪宣告
    刑8月、附表編號至等5等罪曾定執行刑11月（臺灣高等
    法院被告前案紀錄表附於本院卷參照），前揭附表編號１至
    之刑期總和為有期徒刑8年9月。
(二)、原審審核後認附表編號１至之罪合於數罪併罰之要件，檢
    察官之聲請為正當准定其應執行之刑，而依刑事訴訟法第47
    7條第1項，刑法第53條、第51條第5款規定，裁定定其應執
    行刑為有期徒刑8年5月，並未逾上開刑度加計之總和，經核
    與上開刑法第51條第5款之規定相符。本院復審酌原審就自
    由裁量之行使，符合比例原則、公平正義原則、法律秩序理
    念及法律規範目的，亦無違法律裁量之內部及外部界限。從
    而，抗告人抗告指摘原審裁定定執行刑過重云云，並無理由
    ，應予駁回。
四、據上論結，應依刑事訴訟法第412條，裁定如主文。
中    華    民    國    98    年    7     月    23    日
            刑事第四庭    審判長法  官  洪  耀  宗
                                法  官  許  文  碩
                                法  官  蔡 王 金 全
上列正本證明與原本無異。
得再抗告。
如不服本裁定，應於裁定送達後五日內向本院提出抗告狀 (須附
繕本)。
                                書記官  金  珍  華
中    華    民    國    98    年    7     月    24    日


司法院資訊處製作；財團法人民間司法改革基金會備份。
